【裁判字號】    99,交聲,752
【裁判日期】    990415
【裁判案由】    聲明異議
【裁判全文】
臺灣臺中地方法院交通事件裁定        99年度交聲字第752 號
原處分機關  交通部公路總局臺中區監理所
異  議  人
即受處分人  甲○○
上列受處分人因違反道路交通管理處罰條例案件，對於交通部公
路總局臺中區監理所中華民國99年1 月29日所為之處分（原處分
案號：中監違字第裁60-AEY154199號裁決書）聲明異議，本院裁
定如下：
    主  文
異議駁回。
    理  由
一、駕駛人駕駛汽車，應遵守道路交通標誌、標線、號誌之指示
    ；又禁止左轉路段，不得迴車，道路交通安全規則第90條、
    第106 條第3 款分別定有明文。次按汽車駕駛人在禁止左轉
    路段迴車者，處新臺幣600 元以上1800元以下罰鍰；而汽車
    駕駛人有第49條之情形者，除依原條款處罰鍰外，併予記違
    規點數1 點，道路交通管理處罰條例第49條第1 項第3 款、
    第63條第1 項第1 款亦分別定有明文
二、原處分機關略以：異議人即受處分人甲○○（下稱異議人）
    駕駛車號9835-JA 號自用小客車，於民國98年12月25日16時
    3 分許，在臺北市○○○路○段與和平東路二段62巷口，因
    其有「在禁止左轉路段迴車」之違規，經臺北市政府大安分
    局瑞安街派出所以北市警交字第AEY154199 號舉發違反道路
    交通管理事件通知單當場開單舉發，爰依道路交通管理處罰
    條例第49條第1 項第3 款、第63條第1 項第1 款之規定，裁
    處異議人罰鍰9 百元，並記違規點數1 點等語。
三、聲明異議意旨略以：異議人於98年12月25日駕駛車號9835-J
    A 自小客車沿臺北市○○○路○段行駛，行經至瑞安街口時
    ，只見前方有紅綠燈號誌與道路標示，待綠色燈號亮時，即
    在該路口轉彎，此時員警隨即示意攔下並告發違規左轉，惟
    和平東路與瑞安街口紅綠燈上無設立「禁止左轉」之標識，
    並請求查明案發當日該路段並未設立禁止左轉之交通號誌，
    以資證明異議人並未違規云云。
四、經查：
  (一)異議人於98年12月25日16時3 分許，駕駛車牌號碼9835 -JA
    號自小客車，行經臺北市○○○路○段與和平東路二段62巷
    口處，因「在禁止左轉路段迴車」違規，經臺北市政府警察
    局大安分局瑞安派出所員警當場攔停舉發乙情核予證人即舉
    發員警乙○○到庭具結證述情節相符，復有臺北市政府警察
    局北市警交字第AEY154199 號舉發違反道路交通管理事件通
    知單在卷可稽，是上開事實應堪予認定。
  (二)異議人於和平東路二段與瑞安街口處左轉乙情固不否認，惟
    辯稱違規當日該路段並未設置「禁止左轉之號誌」等云云，
    經證人即舉發員警乙○○於99年3月29日到院具結證稱：「
    （問：臺北市○○○路○段與瑞安街是否有禁止左轉之標示
    ？）有。」、「臺北市○○○路○段與瑞安街路口上方，已
    經有明顯的禁止左轉的標示，異議人說沒有禁止左轉的標示
    ，受處分人說沒有禁止左轉的標示，應該是錯誤的，再者地
    面上的標線也是直行，沒有左轉的標線。」等語（見本院第
    16頁背面至第17頁），復經本院函臺北市交通管制工程處該
    路段之禁止左轉標誌於何時設立，該工程處表示，和平東路
    二段東往西與瑞安街口遠端號誌橫桿設有1 面「禁止左轉」
    標誌，係自早期設置至今，囿於時間久遠相關公文資料保存
    年限，業無法查考該處標誌設置時間等語，此有臺北市交通
    管制工程處99年3月3日北市交工規字第09930373200號函在
    卷可證。再佐以證人即舉發員警乙○○於本院訊問時當庭提
    出和平東路二段語瑞安街口設有禁止左轉標誌之現場相片5
    張，足認臺北市大安區○○○路○段與瑞安街口早於異議人
    違規時即已設有「禁止左轉」標誌無誤。
  (三)至異議人於本院訊問時又辯稱：「瑞安街路口兩個燈號，壹
    個是有禁止左轉的標示，壹個是瑞安街沒有禁止左轉的標示
    ，看起來燈號有兩個。我認為從建國南路行進過去時，建國
    南路有禁止左轉的標示，但是我認為瑞安街口沒有禁止左轉
    的標示。」云云，惟查異議人已自承違規當時係處於快車道
    上，證人即舉發員警乙○○於本院訊問時證稱：異議人所行
    駛之車道之地面上的標線是直行，並無左轉的標線等語（見
    本院卷第17頁），是異議人本應依標線指示行駛，不能左轉
    。再瑞安街路口雖有兩個燈號，僅在其一燈號上設有「禁止
    左轉」之標示，然已生行駛於和平東路二段與瑞安街口之用
    路人不得在此路口左轉之規範，不因未在兩個燈號上同時設
    有「禁止左轉」之號誌而受影響。是以，異議人上開所辯，
    實屬空言，委無足採。
五、綜上所述，異議人於禁止左轉路段迴車之違規事實，其事證
    明確，應堪認定。原處分機關依前揭道路交通管理處罰條例
    第49條第3 款規定，裁處900元，並依同條例第63條第1項記
    違規點數1 點，核無違誤，本件異議人之異議為無理由，自
    應將其異議駁回。
據上論斷，應依道路交通管理處罰條例第87條第2 項，道路交通
案件處理辦法第19條，裁定如主文。
中    華    民    國    99    年    4     月    15    日
                  交通法庭    法  官  潘曉玫
以上正本證明與原本無異。
如不服本裁定，應於收受送達後五日內向本院提出抗告狀。（應
附繕本）
                              書記官  張齡方
中    華    民    國    99    年    4     月    15    日

司法院資訊處製作；財團法人民間司法改革基金會備份。
